# 无偿划拨土地问题

提问人：sangjl 时间：2019-07-16 22:26:17
A 公司、B 公司均为国有企业，国土部门将土地无偿划拨至 A公司，A 公司将划拨土地投资入股到 B 公司，请问：
1 、A公司将划拨土地投资到 B 公司时是用土地的评估价值入账吗？
2 、A 公司需要补缴土地出让金吗？
3 、A 公司的账务处理为：借：长期股权投资-B公司，贷：资本公积；B公司的账务处理为：借：无形资产，贷：实收资本，对吗？

回答人：chenyiwei
A 公司以划拨地对 B 投资，应补缴出让金，并变性为出让地后（有些地方可能需要经过收储和招拍挂程序）才能合法地用于投资。此时 B 以土地的公允价值（评估值）入账；对 A 而言则需分析该交易是否具有商业实质，如果具有商业实质的，则应确认资产处置损益而不是资本公积。